臺灣高等法院臺中分院刑事判決　　　　　　　　　九十四年度交上易字第四三三號
　　上　訴　人
　　即　被　告　甲○○
右上訴人因公共危險案件，不服臺灣苗栗地方法院九十三年度交易字第八十二號中華
民國九十四年二月三日第一審判決（起訴案號：臺灣苗栗地方法院檢察署九十三年度
偵字第四三一六號），提起上訴，本院判決如左：
    主      文
上訴駁回。
    犯罪事實
一、甲○○前於民國（下同）九十年及九十二年間，分別因犯公共危險之酒後駕車案
    件，經臺灣桃園地方法院檢察署及臺灣新竹地方法院檢察署檢察官聲請簡易判決
    處刑後，迭經臺灣桃園地方法院、臺灣新竹地方法院等，分以九十一年壢交簡字
    第五九一號、九十二年竹交簡字第五六一號，判處一萬五千元及二萬元確定，而
    二案陸續於九十一年九月十日、九十三年一月五日執行完畢（未構成累犯）。竟
    不知悔改，於九十三年十一月二十四日晚上九時至十時許，在苗栗縣頭份鎮某小
    吃店飲用高梁酒四分之三杯，明知酒後控制力及注意力均受影響，已達不能安全
    駕駛動力交通工具之程度，復仍於飲酒後隨即駕駛車牌號碼ＭＥ—六五七六號自
    用小客車，沿苗栗縣頭份鎮○○路行駛，嗣翌日即同月二十五日凌晨三時三十七
    分許，甲○○因違反交通行車規定未開啟車燈而遭警攔檢盤查，經警施以呼氣濃
    度測試，其測試值高達每公升○點六八毫克，而查獲上情。
二、案經苗栗縣警察局頭份分局報告臺灣苗栗地方法院檢察署偵查起訴。
    理      由
一、右揭酒後駕車之事實，業據上訴人即被告甲○○（以下簡稱被告）於偵查中、原
    審及本院審理時之自白不諱，並有苗栗縣警察局舉發違反交通管理事件通知單、
    呼氣酒精測定值報告書。被告雖於本院審理時辯稱：其還是能夠安全駕駛，且剛
    起步云云，惟參以人類飲用酒類與臨床症狀之關係，當以呼氣方式測試酒精濃度
    測定值在每公升○點五○至○點七五毫克間時，其臨床症狀為：情緒、人格及行
    為改變。顯著之心智異常，肌肉無法協調，無法行走等狀態，及以呼氣方式測試
    酒精濃度測定值在每公升○點五五至○點七五毫克間時，其駕車肇事率較無飲用
    酒類者高達十倍。被告酒後駕車肇事後，經警以呼氣方式測試酒精濃度，其測定
    值為每公升○點六八毫克，已超出每公升○點五五毫克之最高限值，客觀上有隨
    時發生危險之可能，是被告於其測試值高達每公升○點六八毫克，辯稱尚能安全
    駕駛云云，顯非可採，本件事證已臻明確，被告右揭犯行堪以認定。
二、核被告所為，係犯刑法第一百八十五條之三服用酒類，不能安全駕駛動力交通工
    具而駕駛罪。原審判決依上述理由，適用刑法第一百八十五條之三、第四十一條
    第一項前段、罰金罰鍰提高標準條例之規定，並審酌被告前曾二次酒醉駕車，犯
    公共危險罪，分經臺灣桃園地方法院、臺灣新竹地方法院判處罰金一萬五千元、
    二萬元，有刑案查註紀錄錶一份附卷可憑，認有必要予一定長期間之刑罰，使被
    告知所警惕，並審酌被告坦承犯罪，節省不必要之調查資源等一切情狀，並認檢
    察官請求量處被告有期徒刑八月，稍嫌過重，而量處被告有期徒刑六月，並諭知
    易科罰金之折算標準，核其認事用法，均無違誤，量刑亦稱妥適，應予維持。被
    告上訴主張其非累犯，而其從事保險業務，與保戶吃飯系常有的事，且伊本次測
    試值比前二次酒醉駕車輕，原審量刑顯屬過重等語，指摘原審判決不當，惟依前
    所述，原審業已審酌被告已有二次酒醉駕車，經判處罪刑確定，雖非累犯，惟被
    告仍不思悔改，一再酒醉駕車，果未處以較重之刑，難收警惕之效，而予以為前
    揭量刑，核無不當之處，被告右揭上訴，顯無理由，應予駁回。
三、據上論斷， 依刑事訴訟法第三百六十八條，判決如主文。
本案經檢察官乙○○到庭執行職務。
中      華      民      國　    九十四     年     五      月    十二　　日
                                臺灣高等法院臺中分院刑事第三庭
                                      審判長法　官　江　錫　麟
                                            法　官  林  欽  章
                                            法　官  胡　忠　文
右正本證明與原本無異。
不得上訴。
                                            書記官  許  美  惠
中      華      民      國　    九十四     年     五      月    十三　　日
附錄論罪法條：
中華民國刑法第一百八十五條之三：
服用毒品、麻醉藥品、酒類或其他相類之物，不能安全駕駛動力交通工具而駕駛者，
處一年以下有期徒刑、拘役或三萬元以下罰金。
                                　　　　　　　　　　　　　　　　　　　　Ｒ
